# 关于企业评估增值的会计处理

提问人：我是外星人 时间：2014-03-28 14:01:40
A是母公司，B和C是下面的两家全资子公司，如果两家子公司各评估增值了 100 万 那是不是母公司的长期股权投资也要增加 200 万？
两家子公司评估增值的资产是否也要调增 100 万呢？

回答人：chenyiwei
除非B和C进行公司制改建并按照评估值进行账务调整（此时母公司对这两家子公司的长期股权投资价值可按照解释 2 号第二条规定调整），其他情况下子公司自身和母公司报表层面均不应调整相关资产、负债的账面价值。

提问人：我是外星人 时间：2014-03-31 10:08:16
情况是母公司改制，下面 2 家子公司不改制

回答人：chenyiwei
母公司个别报表层面对这两家子公司的长期股权投资确认增值 200 万，并相应增加资本公积；合并报表层面需把该评估增值冲回（冲减资本公积），B、C自身单独报表上和A的合并报表中对B、C的资产继续按原帐面价值列示。

提问人：我是外星人 时间：2014-04-01 10:15:43
陈版，合并报表层面为什么要将该评估增值冲回？ B、C自身单独报表仍按原帐面价值列示，那合并的时候不是会有一块差额无法抵消吗？ 谢谢

回答人：chenyiwei
B、C自身未改制，所以其资产的计量基础在合并报表层面保持不变，这种情况下只有把A的个别报表层面的长期股权投资对应评估增值的部分冲销掉，才能与B、C的净资产抵平。可参考《计学撮要 2011 》P25～ 28 的说明。

提问人：心海拂清风 时间：2018-03-22 19:34:22
请教陈老师，非同一并购中资产评估增值考虑递延所得税，如果该资产评估增值是长期股权投资评估增值 1000 万，在子公司和权益法下该评估增值是否考虑递延所得税？谢谢。

回答人：chenyiwei
根据所得税准则第十二条规定判断。

提问人：悠扬的心 时间：2018-03-22 19:49:44
借帖请教陈版：通过非同一控制下企业合并取得的子公司有一项无形资产（特许经营权），购买日账面价值为 0 ，编制合并报表时将评估增值计入资本公积（不考虑递延所得税），现该特许经营权到期（合并层面已摊销完毕），且企业不再续期，因此合并层面终止确认该特许经营权，请问购买日调整的资本公积是否需要同时转回至营业外收入？

回答人：chenyiwei
不需要。或者直接转入未分配利润而不通过利润表。

提问人：心海拂清风 时间：2018-03-22 19:54:32
如果非同一控制下合并的时候长投评估增值确认递延所得税的话那就是借方：长期股权投资 贷方：资本公积 借方：资本公积？ 投资收益？ 贷方：递延所得税负债 转回时候借方：投资收益 贷：长期股权投资？谢谢

回答人：chenyiwei
资本公积本身是一个中间过程，不必纠结。最终合并结果中无资本公积。

提问人：悠扬的心 时间：2018-03-22 20:02:08
请问陈老师，您在 9 楼的点评回复是根据国际准则的重估值盈余转回直接计入未分配利润么？CAS下是否是计入当期损益？另外如果直接计入未分配利润，所有者权益变动表应填在哪一行，是内部结转么？

回答人：chenyiwei
所有者权益内部结转